Inventaris van het archief van het Nederlands Beheersinstituut, beheersdossiers beginnend met de letters T en U
Nationaal Archief, Den Haag
- Serie 'Timmers, L.P. - Touwen-Krooneman, L.W.'
  - Toren, T., Wolvega, 179284
  - Toren, W. van de, Nieuw-Lekkerland, 179285
  - Toren, W. van de, Nieuw-Lekkerland [PE3 336], ---
    Onderdeel van een omslag met meerdere dossiers. Deze omslag is aan te vragen via archiefinventaris 2.09.16.02, inventarisnummer 2193, ten name van Bijl, P.
  - Toren-Dijkema, L., Groningen, 179286
  - Torenburg, J.L., Rotterdam, 179287
  - Torenent, J.W., Maastricht, 179288
  - Torenstra, W., Utrecht, 179289
  - Torenvliet, C., Amsterdam, 179290
  - Torges-Credner, M.S. [PE67 2020], ---
    Onderdeel van een omslag met meerdere dossiers. Deze omslag is aan te vragen via archiefinventaris 2.09.16.02, inventarisnummer 4195, ten name van Bangert, A.A.
  - Torino (IJssalon), Nijmegen, 179291
  - Torisana, A., Rotterdam [WE 2023], ---
    Onderdeel van een omslag met meerdere dossiers. Deze omslag is aan te vragen via archiefinventaris 2.09.16.02, inventarisnummer 6076, ten name van Berg, E.
  - Torisawa & Co., A., Schiedam, 179293
  - Torisawa, A., Schiedam, 179292
  - Torisawa, A., Tokyo [WF 895], ---
  - Torjuul, F.C., Soest, 179294
  - Tork, G., Den Haag, 179295
  - Tork, G. [PE67 5550], ---
    Onderdeel van een omslag met meerdere dossiers. Deze omslag is aan te vragen via archiefinventaris 2.09.16.05, inventarisnummer 4382, ten name van Genschow, K.
  - Torklus, G. von, Lüneburg [PE67 135], ---
  - Torkret GmbH, Berlin [WE 5499], ---
    Onderdeel van een omslag met meerdere dossiers. Deze omslag is aan te vragen via archiefinventaris 2.09.16.02, inventarisnummer 6317, ten name van Basten, G.
  - Torn, J.C., Rotterdam, 179296
  - Torpedo Kantoormachines NV, Amsterdam, 179353
  - Torpedo, (Kantoormachines) NV (I), Zeist, 179297
  - Torpedo, (Kantoormachines) NV (II), Zeist, 179298
  - Torque, H.A., Den Haag, 179299
  - Torque, J., Haarlem, 179276
  - Torrance, B., Heidelberg [PE67 5834], ---
    Onderdeel van een omslag met meerdere dossiers. Deze omslag is aan te vragen via archiefinventaris 2.09.16.02, inventarisnummer 4396, ten name van Baecker, A.
  - Torre Alfina, M. de, Genève [WE 62], ---
  - Torre e Tasse-Walker, E. della [DS 5239], ---
    Onderdeel van een omslag met meerdere dossiers. Deze omslag is aan te vragen via archiefinventaris 2.09.16.01, inventarisnummer 3167, ten name van Altroggen-Bettinghaus, H.
  - Torre, G. van de, Alphen aan den Rijn, 179300
  - Torre, J. van de, Rotterdam, 179301
  - Torre, W., Hillegersberg, 179303
  - Torre, W. van de, Rotterdam, 179302
  - Torre, W. van de, Hillegersberg [WN 1], ---
    Onderdeel van een omslag met meerdere dossiers. Deze omslag is aan te vragen via archiefinventaris 2.09.16.01, inventarisnummer 5236, ten name van Alphen, A.G. van
  - Torre-van Soldt, M.L.C., Rotterdam, 179304
  - Torren, E. van de, 179305
  - Torres, D. de, Amsterdam, 179306
  - Torres, W. de, Amsterdam, 179307
  - Torringa, H.F., Den Haag, 179308
  - Torsing, J.H., Hilversum, 179309
  - Torsy, J.B., Amsterdam, 179310
  - Torsy, N., Schiedam, 179311
  - Tortike, B.D.H., Middelburg, 179312
  - Tosca (IJssalon), Amsterdam, 179313
  - Toshiko Paul-Ambrose, E.T., Yokohama [WE 33], 5927
  - Tosner, A.P.K., Laren, 179314
  - Tosner, A.P.K., Laren [PE36 1127], ---
  - Toso, V.O., Rotterdam [WFR 722], ---
  - Toso-van Munnik, C., Rotterdam, 179315
  - Total, A., 179316
  - Toth, A., Dordrecht, 179317
  - Toth, S., Dordrecht, 179318
  - Totte, F.E.A. (Totte & Cie Fa.) (I), Stuttgart, 205096
  - Totte, F.E.A. (Totte & Cie Fa.) (II), Stuttgart, 205097
  - Totte, F.E.A. (Totte & Cie Fa.) (III), Stuttgart, 205098
  - Totte, G.P., Graauw, 179319
  - Totte, R., Arnhem, 179320
  - Totte, R., Den Haag [PE2 105], ---
  - Tottewitz-Kaden, G.K., Freiberg [WE 4399], ---
    Onderdeel van een omslag met meerdere dossiers. Deze omslag is aan te vragen via archiefinventaris 2.09.16.02, inventarisnummer 6244, ten name van Beckmann, H.
  - Totz-Mielek, E., Gladbeck [WE 5060], ---
    Onderdeel van een omslag met meerdere dossiers. Deze omslag is aan te vragen via archiefinventaris 2.09.16.02, inventarisnummer 6287, ten name van Becker, H.
  - Touber, B.J., Amsterdam, 179321
  - Touber, J.M., Amsterdam, 179322
  - Touburg, W.P., Rijswijk, 179323
  - Tounadesso, G.G., Maastricht, 179324
  - Tour, J. van, Rotterdam, 179325
  - Tour, P. van, Den Haag, 179326
  - Toussaint, A., Marssum, 179328
  - Toussaint, A.M., Amsterdam, 179327
  - Toussaint, J., Nieuwenhagen, 179329
  - Toussaint, P.G., Den Haag, 179330
  - Toussaint-de Roo, S., 179332
  - Toussaint-Kamper, A.F., Amsterdam, 179331
  - Touw, A., Utrecht, 179333
  - Touw, C.J., Amstelveen, 179334
  - Touw, C.J.J., Breda, 179335
  - Touw, C.M., Vierpolders, 179352
  - Touw, D., Bergen op Zoom, 179351
  - Touw, D.A., Den Haag, 179350
  - Touw, D.J., Amsterdam, 179349
  - Touw, J., Den Haag, 179341
  - Touw, J. van de, Rotterdam, 179347
  - Touw, J.P.D., Nijmegen, 179342
  - Touw, M., Den Haag, 179343
  - Touw, M., Rotterdam [PE3 821], ---
    Onderdeel van een omslag met meerdere dossiers. Deze omslag is aan te vragen via archiefinventaris 2.09.16.01, inventarisnummer 2232, ten name van Andel, H. van
  - Touw, M. de, Rotterdam, 179348
  - Touw, P.H.J., 179344
  - Touw, P.J., 179345
  - Touw, P.J. van der, Schiedam, 179346
  - Touwen, P., Haarlem, 179336
  - Touwen-Krooneman, L.W., Haarlem [PE28 4939], ---
    Onderdeel van een omslag met meerdere dossiers. Deze omslag is aan te vragen via archiefinventaris 2.09.16.02, inventarisnummer 3503, ten name van Berg, P. van den
- Serie 'Touzil, E.H. - Tummers, D.J.'
  - Touzil, E.H., Breda [PE14 911], ---
    Onderdeel van een omslag met meerdere dossiers. Deze omslag is aan te vragen via archiefinventaris 2.09.16.02, inventarisnummer 2468, ten name van Bakx, S.M.
  - Tovenati, V.F., Geulle, 179337
  - Tovenati-Mulleners, A.M., Geuille [WFV 6001], ---
  - Toxopeus, F., Nieuw-Amsterdam, 179338
  - Toxopeus, F.J., Bellingwolde, 179339
  - Toxopeus, G., Den Haag, 179340
  - Toxopeus, H., Rotterdam, 179354
  - Toxopeus, H., Rotterdam [PD2 1225], ---
    Onderdeel van een omslag met meerdere dossiers. Deze omslag is aan te vragen via archiefinventaris 2.09.16.02, inventarisnummer 4734, ten name van Bloemkoper, J.
  - Toxopeus, J., Zoutkamp, 179355
  - Toxopeus, J., Zoutkamp, 179356
  - Toxopeus, J.P., Veenoord, 179357
  - Toxopeus, M., Uithuizen, 179358
  - Toxopeus, M.J., Winschoten, 179359
  - Toxopeus, M.J., Winschoten [WFN 159], ---
    Onderdeel van een omslag met meerdere dossiers. Deze omslag is aan te vragen via archiefinventaris 2.09.16.03, inventarisnummer 5442, ten name van Dickmann, J.H.
  - Toxopeus, P.J., Zoutkamp, 179360
  - Toy van Hees, A.A.H. Du, Utrecht, 179362
  - Toy van Hees, W.C.A. Du, Rijswijk, 179361
  - Tra-Kunst, G., Alkmaar, 179363
  - Traa, W.A. van, Rotterdam [DN 1142], ---
  - Traanberg, H.A., Bloemendaal, 179364
  - Traanbers, H.A., Bloemendaal [PE28 7586], ---
    Onderdeel van een omslag met meerdere dossiers. Deze omslag is aan te vragen via archiefinventaris 2.09.16.02, inventarisnummer 3535, ten name van Beneden, G.
  - Traas, C., Krabbendijke, 179365
  - Traas, G., Rilland [PE3 1295], ---
    Onderdeel van een omslag met meerdere dossiers. Deze omslag is aan te vragen via archiefinventaris 2.09.16.02, inventarisnummer 2266, ten name van Begemann, F.K.H.
  - Traas, J.C. [PE67 6136], ---
  - Traas, J.F., 's Heerenhoek, 179366
  - Traas-Baas, J.M., Nieuwdorp, 179367
  - Traast, J.G., Enschede, 179371
  - Traats, A.J., Oudenbosch, 179368
  - Traats, J.A.M., Oudenbosch, 179369
  - Traats, J.C.J., Oudenbosch, 179370
  - Traber, T., Amsterdam, 179372
  - Trachsler, H.J. (I), Rotterdam, 179373
  - Trachsler, H.J. (II), Rotterdam, 179374
  - Trachsler, H.J. (III), Rotterdam, 179375
  - Trachtenberg, J., Den Haag, 179378
  - Trachtenberg, J.S. [PD2 1142], ---
    Onderdeel van een omslag met meerdere dossiers. Deze omslag is aan te vragen via archiefinventaris 2.09.16.02, inventarisnummer 4731, ten name van Bakkers, J.
  - Trachtenberg, M., Amsterdam, 179379
  - Tradinik, M., Gemert, 179380
  - Tradinik, M., Gemert [WFV 2037], ---
    Onderdeel van een omslag met meerdere dossiers. Deze omslag is aan te vragen via archiefinventaris 2.09.16.03, inventarisnummer 5628, ten name van David, G.L.
  - Traeger, H., Berlin [PE67 3578], ---
  - Trager-Kreyenborg, H., Den Haag [WFG 1401], ---
    Onderdeel van een omslag met meerdere dossiers. Deze omslag is aan te vragen via archiefinventaris 2.09.16.03, inventarisnummer 5413, ten name van Cristofoli, M.
  - Trager-Krijenborg, H., Den Haag, 179381
  - Trags, H.H., Kerkrade, 179382
  - Trags, H.J., Kerkrade, 179383
  - Trags, M.J., Kerkrade, 179384
  - Tragter, E.J., Neede, 179377
  - Traidl, J., Venlo [KLP 798], ---
  - Traill, E., Amsterdam, 198791
  - Trako, (Vrachtvaartmaatschappij) NV [DS 993], ---
    Onderdeel van een omslag met meerdere dossiers. Deze omslag is aan te vragen via archiefinventaris 2.09.16.01, inventarisnummer 2800, ten name van Albert de Bary & Co., H. NV
  - Traksdorf-Sulanke, A.H., Leipzig [WE 4413], ---
    Onderdeel van een omslag met meerdere dossiers. Deze omslag is aan te vragen via archiefinventaris 2.09.16.02, inventarisnummer 6245, ten name van Bergrath, J.
  - Tramburg, H.G.E., Utrecht, 179385
  - Tramontina, A., Bussum, 179386
  - Tramontina, G., Bussum, 179387
  - Tramontina-Pizzinato, M., Maniago [WE 5602], ---
  - Tramper, P., Wolphaartsdijk, 179388
  - Trampes-Hermans, A., Crefeld, 179389
  - Trampusch, H.A.L., Amsterdam, 179390
  - Trams, M.B.F., Bussum, 179391
  - Tranguard, M.J.X., Genève [PE67 610], ---
    Onderdeel van een omslag met meerdere dossiers. Deze omslag is aan te vragen via archiefinventaris 2.09.16.02, inventarisnummer 4128, ten name van Bauer, A.
  - Tranquillini, A., Castelrotto [DS 4226], ---
    Onderdeel van een omslag met meerdere dossiers. Deze omslag is aan te vragen via archiefinventaris 2.09.16.02, inventarisnummer 3076, ten name van Braam-Ostermann, A.
  - Trans Metall Sociiti per il Commercia dei Metalli in Tranzito Trikste, Triëst [PE67 2868], ---
    Onderdeel van een omslag met meerdere dossiers. Deze omslag is aan te vragen via archiefinventaris 2.09.16.01, inventarisnummer 4234, ten name van Alphenaar, W. (Muziekhandel en Concertbureau)
  - Transandine, (Handelmaatschappij) NV, Amsterdam, 179523
  - Transatlantica, Rotterdam [WF 1535], ---
    Onderdeel van een omslag met meerdere dossiers. Deze omslag is aan te vragen via archiefinventaris 2.09.16.01, inventarisnummer 6548, ten name van Adrian, A.R.
  - Transatlantica Transport Maatschappij NV, Rotterdam, 198351
  - Transatlantica, (Transportmaatschappij) NV, Rotterdam, 179524
  - Transatlantische Handelsmaatschappij NV, Rotterdam [DM 1713], ---
    Onderdeel van een omslag met meerdere dossiers. Deze omslag is aan te vragen via archiefinventaris 2.09.16.01, inventarisnummer 2699, ten name van Adriaans, J.
  - Transatlantische Versicherungs AG, Berlin [WE 6632], ---
  - Transeuropa, V.o.f. (I), Amsterdam [Bureau Rotterdam, Den Haag, Amsterdam, Vertegenwoordiging Goes, Middelburg, Hilversum en Hoofdkantoor Den Haag], ---
    Onderdeel van een omslag met meerdere dossiers. Deze omslag is aan te vragen via archiefinventaris 2.09.16.01, inventarisnummer 28537, ten name van Annie, NV Vrachtvaartmaatschappij (I)
    Dit dossier betreft ook: Annie, NV Vrachtvaartmaatschappij (I); Kracht, A. (I); Kracht, A. Hzn. (I); Scheepsbevrachtingsbureau van der Vorm en Kracht, V.o.f. (I); Vries, J.C. de (I)
  - Transeuropa, V.o.f. (II), Amsterdam [Bureau Rotterdam, Den Haag, Amsterdam, Vertegenwoordiging Goes, Middelburg, Hilversum en Hoofdkantoor Den Haag], ---
    Onderdeel van een omslag met meerdere dossiers. Deze omslag is aan te vragen via archiefinventaris 2.09.16.01, inventarisnummer 28538, ten name van Annie, NV Vrachtvaartmaatschappij (II)
    Dit dossier betreft ook: Annie, NV Vrachtvaartmaatschappij (II); Kracht, A. (II); Kracht, A. Hzn. (II); Scheepsbevrachtingsbureau van der Vorm en Kracht, V.o.f. (II); Vries, J.C. de (II)
  - Transeuropa, V.o.f. (III), Amsterdam [Bureau Rotterdam, Den Haag, Amsterdam, Vertegenwoordiging Goes, Middelburg, Hilversum en Hoofdkantoor Den Haag], ---
    Onderdeel van een omslag met meerdere dossiers. Deze omslag is aan te vragen via archiefinventaris 2.09.16.01, inventarisnummer 28539, ten name van Annie, NV Vrachtvaartmaatschappij (III)
    Dit dossier betreft ook: Annie, NV Vrachtvaartmaatschappij (III); Kracht, A. (III); Scheepsbevrachtingsbureau van der Vorm en Kracht, V.o.f. (III); Vries, J.C. de (III)
  - Transeuropa, V.o.f. (IV), Amsterdam [Bureau Rotterdam, Den Haag, Amsterdam, Vertegenwoordiging Goes, Middelburg, Hilversum en Hoofdkantoor Den Haag], ---
    Onderdeel van een omslag met meerdere dossiers. Deze omslag is aan te vragen via archiefinventaris 2.09.16.01, inventarisnummer 28540, ten name van Annie, NV Vrachtvaartmaatschappij (IV)
    Dit dossier betreft ook: Annie, NV Vrachtvaartmaatschappij (IV); Kracht, A. (IV); Scheepsbevrachtingsbureau van der Vorm en Kracht, V.o.f. (IV); Vries, J.C. de (IV)
  - Transi, (Harslijmfabriek) NV, Rotterdam, 179376
  - Transicol NV (I), Rotterdam, 179550
  - Transicol NV (II), Rotterdam, 179551
  - Transmaro (Rotterdamsche Maatschappij voor Scheepvaart en Transporten) NV, Rotterdam, 179552
  - Transmaro (Rotterdamsche Maatschappij voor Scheepvaart en Transporten) NV, Rotterdam [DS 401], ---
    Onderdeel van een omslag met meerdere dossiers. Deze omslag is aan te vragen via archiefinventaris 2.09.16.01, inventarisnummer 2765, ten name van Algemeene Friesche Levensverzekering Maatschappij
  - Transmaro (Rotterdamsche Maatschappij voor Scheepvaart en Transporten) NV, Rotterdam [DS 430], ---
    Onderdeel van een omslag met meerdere dossiers. Deze omslag is aan te vragen via archiefinventaris 2.09.16.06, inventarisnummer 2767, ten name van Haniel en H. Wahle, U.
  - Transoceanic Trading Company, Amsterdam [DS 682], ---
    Onderdeel van een omslag met meerdere dossiers. Deze omslag is aan te vragen via archiefinventaris 2.09.16.01, inventarisnummer 2780, ten name van Amsterdamsche Pharmaceutische Fabriek NV
  - Transoceanic Trading Company NV, Amsterdam, 179553
  - Transoceanic Trading Company NV, Amsterdam [DS 24], ---
    Onderdeel van een omslag met meerdere dossiers. Deze omslag is aan te vragen via archiefinventaris 2.09.16.03, inventarisnummer 2749, ten name van Diepeveen & Co., W.B. Fa.
  - Transport & Agemtuurmaatschappij NV, Amsterdam, 179554
  - Transportbedrijf B.B.M., Den Haag, 179555
  - Transportflotte Speer [PE66 14], ---
    Onderdeel van een omslag met meerdere dossiers. Deze omslag is aan te vragen via archiefinventaris 2.09.16.02, inventarisnummer 4090, ten name van Becker, R.
  - Trap, C., Den Helder, 179392
  - Trap, L., Maastricht, 179393
  - Trapeha NV, Amsterdam, 179394
  - Trapman, G., Giessendam, 179395
  - Trapman, G., Utrecht, 179396
  - Trapman, G., Giessendam [PE18 357], ---
    Onderdeel van een omslag met meerdere dossiers. Deze omslag is aan te vragen via archiefinventaris 2.09.16.02, inventarisnummer 2506, ten name van Bangma, J.D.D.
  - Trapman, J., De Bilt, 179397
  - Trapman, J.G., Bilthoven, 179398
  - Trapman, P., Den Haag, 179399
  - Trapman, S., Ouderijn, 179400
  - Trapmann, H., Linnich, 179401
  - Trapp, E., Denekamp [WFV 7437], ---
    Onderdeel van een omslag met meerdere dossiers. Deze omslag is aan te vragen via archiefinventaris 2.09.16.02, inventarisnummer 5901, ten name van Bartelt, A.M.H.
  - Trapp, J.H.J., Soestduinen [WFV 5001], ---
  - Trapp, S., Soesterberg, 179404
  - Trapp-Horst, H., Hannover-Kleefeld [WE 5394], ---
    Onderdeel van een omslag met meerdere dossiers. Deze omslag is aan te vragen via archiefinventaris 2.09.16.02, inventarisnummer 6307, ten name van Bojanus-Luidhout, J.F.
  - Trapp-Schmidt, L.C.M., Soest, 179402
  - Trappe, H., Nienburg, 179405
  - Trappel, A., 179403
  - Trappel, A., 179406
  - Trappel, A., Medemblik [PE1 3999], ---
  - Trappel, A., Sijbekarspel [PE1 2691], ---
    Onderdeel van een omslag met meerdere dossiers. Deze omslag is aan te vragen via archiefinventaris 2.09.16.01, inventarisnummer 3274, ten name van Appeldoorn, A.
  - Trappenburg, C., Utrecht, 179407
  - Trappenburg, W., Noordeloos, 179408
  - Trapper, G., Bayern [PE67 4235], ---
    Onderdeel van een omslag met meerdere dossiers. Deze omslag is aan te vragen via archiefinventaris 2.09.16.01, inventarisnummer 4313, ten name van Axelsson-Enzeroth, E.
  - Trappmann, R., Rotterdam, 179409
  - Traub, E., Maastricht, 179410
  - Traub, F.K., Schiedam, 179411
  - Traub, J.M.M., Doorn, 179412
  - Traub, M.H.G., Maastricht, 179413
  - Traube, R., London [WE 3279], ---
    Onderdeel van een omslag met meerdere dossiers. Deze omslag is aan te vragen via archiefinventaris 2.09.16.02, inventarisnummer 6173, ten name van Belfi, M.
  - Traube-Nickelsburg, M., Frankfurt am Main [PE67 3875], ---
    Onderdeel van een omslag met meerdere dossiers. Deze omslag is aan te vragen via archiefinventaris 2.09.16.02, inventarisnummer 4290, ten name van Brandhof, J.A.N. van der
  - Traubel, S., New York, 198749
  - Traugott, H.M., Den Haag, 179414
  - Traugott, L., New York [WE 4106], ---
    Onderdeel van een omslag met meerdere dossiers. Deze omslag is aan te vragen via archiefinventaris 2.09.16.02, inventarisnummer 6224, ten name van Baracchini, A.
  - Traugott-Cziesche, H., Den Haag, 179415
  - Traugott-Cziesche, H., Den Haag [WFG 787], ---
    Onderdeel van een omslag met meerdere dossiers. Deze omslag is aan te vragen via archiefinventaris 2.09.16.03, inventarisnummer 5375, ten name van Degenhardt, L.
  - Traulsen-Godefroid, A., 179416
  - Traumann, E., Amsterdam, 179417
  - Traun, J.E., Heerlen, 179418
  - Traupe, J., Amsterdam, 179419
  - Trausel, J., Dordrecht, 179420
  - Traut, W., Barcelona [DS 3789], ---
    Onderdeel van een omslag met meerdere dossiers. Deze omslag is aan te vragen via archiefinventaris 2.09.16.02, inventarisnummer 3044, ten name van Bakker, D.
  - Trautes, J., Beek [WFV 1819], ---
  - Trautes-Riegel, A., Duisburg [WE 8898], ---
    Onderdeel van een omslag met meerdere dossiers. Deze omslag is aan te vragen via archiefinventaris 2.09.16.02, inventarisnummer 6513, ten name van Bargmann, E.
  - Trautman, M.H., Hilversum, 179421
  - Trautmann, A., Berlin [PE67 3524], ---
    Onderdeel van een omslag met meerdere dossiers. Deze omslag is aan te vragen via archiefinventaris 2.09.16.01, inventarisnummer 4272, ten name van Arnoldsche Vermogensverwaltung GmbH
  - Trautmann, E.F.G., Amsterdam, 179422
  - Trautmann, M. Fa., Enschede, 179423
  - Trawa (Kaas- en Roermachines), Utrecht, 179425
  - Trawa NV (Bouw en Constructieonderneming), Noordeloos, 179424
  - Trazent NV (I), Den Haag, 179767
  - Trazent NV (II), Den Haag, 179768
  - Trazent NV (III), Den Haag, 179769
  - Trazent NV (IV), Den Haag, 179770
  - Trazent NV (V), Den Haag, 179771
  - Trazent NV (VI), Den Haag, 179772
  - Trazent NV (VII), Den Haag, 179773
  - Trazent NV (VIII), Den Haag, 179774
  - Trazent NV (IX), Den Haag, 179775
  - Trebbe, Gebr., Enschede, 179426
  - Trebbe, Gebr., Enschede, 179456
  - Trebels, H., Maastricht, 179457
  - Trebels, K.H., Kuckhoven, 179458
  - Trebels, K.H., Kückhoven [WE 5317], ---
    Onderdeel van een omslag met meerdere dossiers. Deze omslag is aan te vragen via archiefinventaris 2.09.16.02, inventarisnummer 6301, ten name van Becker, W.
  - Trebisch-Salzer, K., Amstelveen [PD1 3525], ---
    Onderdeel van een omslag met meerdere dossiers. Deze omslag is aan te vragen via archiefinventaris 2.09.16.01, inventarisnummer 4663, ten name van Asbacher, A.L.
  - Trebitsch, J., Rotterdam [WP 1417], ---
  - Trebitsch, R., Rotterdam, 179459
  - Trebs, H., Krimpen aan den IJssel, 179460
  - Trechsler, W.K.J., Klagenfurt [WE 1710], 6049
  - Tredefina GmbH, Berlin, 179461
  - Tree, A.A., Roosendaal, 179462
  - Tree, J. de, Gorinchem, 179463
  - Treebusch, H.A., Den Haag, 179464
  - Treeck, F., Haamrade, 179466
  - Treeck, J.E. van, Rotterdam, 179467
  - Treeck, V.C. van den, Santiago [DS 5817], ---
    Onderdeel van een omslag met meerdere dossiers. Deze omslag is aan te vragen via archiefinventaris 2.09.16.02, inventarisnummer 3236, ten name van Belle en Teeuwen (Bloembollenbedrijf)
  - Treeck, W.A., Sittard, 179468
  - Treef, A. van der, Den Haag, 179465
  - Treek, H. van, Kerkrade, 179469
  - Treels, A., Gouda [PE26 403], ---
    Onderdeel van een omslag met meerdere dossiers. Deze omslag is aan te vragen via archiefinventaris 2.09.16.01, inventarisnummer 3336, ten name van Acket, B.W.P.
  - Treep, L.J.N., Groningen, 179470
  - Treep, L.J.N., Groningen [PE27 1240], ---
  - Treep, R., Amsterdam, 179471
  - Treep, S., Amsterdam, 179472
  - Treepohl, A., Haaksbergen [WFV 7409], ---
    Onderdeel van een omslag met meerdere dossiers. Deze omslag is aan te vragen via archiefinventaris 2.09.16.02, inventarisnummer 5911, ten name van Bahnes, T.
  - Trees, W., Bonn [PE67 5406], ---
    Onderdeel van een omslag met meerdere dossiers. Deze omslag is aan te vragen via archiefinventaris 2.09.16.02, inventarisnummer 4376, ten name van Baumann, T.
  - Trefalt-Zibret, F., Sevnica, 179473
  - Treff, W., Breda, 179474
  - Treffers, C., Rotterdam, 179475
  - Treffers, C., Waalwijk, 179476
  - Treffers, C., Wijk en Aalburg, 179507
  - Treffers, F., Bilthoven, 179438
  - Treffers, F.J., Den Haag, 179439
  - Treffers, G.C., Rotterdam, 179440
  - Treffers, H., Waalwijk, 179441
  - Treffers, J.N., Waalwijk, 179442
  - Treffers, M., Wijk en Aalburg, 179443
  - Treffers, P., Drongelen, 179444
  - Trefil, A.J., Den Haag, 179445
  - Trefpunt, 't, Amsterdam, 179446
  - Treib, E.A.K., Venlo, 179447
  - Treib, E.A.K., Venlo [WFV 3954], ---
  - Treibacher, (Chemische Werke) AG, Treibach [WE 8366], ---
    Onderdeel van een omslag met meerdere dossiers. Deze omslag is aan te vragen via archiefinventaris 2.09.16.01, inventarisnummer 6479, ten name van Afflitto, N. d'
  - Treiber, O., Berlin, 179448
  - Treibs, A., Oberstein, 179449
  - Treidel, A., Tel Aviv [WE 6881], ---
  - Treiens, M.M., Doorwerth, 179450
  - Trein 8.28 H.IJ.S.M. (Ver. tot uitzending en verpleging van ziek-zwakke en prae-tuberculeuse kinderen), Amsterdam, 179451
  - Treipl-Treipl, H.A.R., Bandung [PE67 4555], ---
    Onderdeel van een omslag met meerdere dossiers. Deze omslag is aan te vragen via archiefinventaris 2.09.16.02, inventarisnummer 4332, ten name van Braun-Buchner, B.
  - Treitel, M., New York [WE 3229], ---
    Onderdeel van een omslag met meerdere dossiers. Deze omslag is aan te vragen via archiefinventaris 2.09.16.03, inventarisnummer 6167, ten name van Coressi, M.I.
  - Treitl, W., München, 179452
  - Trell, W., Münster, 179453
  - Trelle, H., 179454
  - Trelle, H., Aachen [PE40 4556], ---
    Onderdeel van een omslag met meerdere dossiers. Deze omslag is aan te vragen via archiefinventaris 2.09.16.06, inventarisnummer 3917, ten name van Hoogenberg, H.
  - Tremblau, A.A.C., Utrecht, 179427
  - Tremblau, A.A.C., Utrecht, 179455
  - Trembur, Berlin-Schöneberg [PE67 1987], ---
  - Tremml, F.H., Wien, 179428
  - Tremolada, E., Milaan [PE67 3778], ---
  - Tremonti, A.G., Utrecht [WFV 1487], ---
    Onderdeel van een omslag met meerdere dossiers. Deze omslag is aan te vragen via archiefinventaris 2.09.16.03, inventarisnummer 5598, ten name van Dona, V.E.F. de
  - Tremonti, G., Hilversum, 179429
  - Tremonti, G., Hilversum [PE36 3218], ---
  - Tremonti, L.B., Haarlem, 179430
  - Tremonti, L.B., Haarlem [WFV 2440], ---
    Onderdeel van een omslag met meerdere dossiers. Deze omslag is aan te vragen via archiefinventaris 2.09.16.03, inventarisnummer 5647, ten name van Daehn, K.F.
  - Trenber, H., Rotterdam, 179432
  - Trends-Randes, P., Berlin [WE 632], ---